【裁判字號】    98,上訴,196
【裁判日期】    980305
【裁判案由】    妨害自由等
【裁判全文】
臺灣高等法院臺中分院刑事判決         98年度上訴字第196號
上  訴  人  臺灣臺中地方法院檢察署檢察官
被      告  丙○○
                    （現另案在臺灣臺中監獄執行中）
上列上訴人因被告竊盜案件，不服臺灣臺中地方法院96年度訴字
第4233號，中華民國97年11月5日第一審判決（起訴案號：臺灣
臺中地方法院檢察署96年度偵字第19036號），提起上訴，本院
判決如下：
    主  文
原判決撤銷。
丙○○犯竊盜罪，處有期徒刑壹年，減有期徒刑陸月，如易科罰
金，以新臺幣貳仟元折算壹日。
    犯罪事實
一、丙○○（綽號黑仔）於民國96年4月9日6時許，在臺中縣大
    里市○○○○街，竊取乙○○所有車牌號碼B5-7177號自用
    小客車，得手後，即改懸掛其兄黃中慶所有，平時交由丙○○使用，因丙○○告知失竊，已向警方申報失竊之車牌號碼
    7936-PR號自用小客車之車牌2面供己使用。嗣經警於96年5
    月23日，在臺中縣梧棲鎮○○路與港埠路口，發覺該車之車
    牌與車籍資料不符而循線查獲。
二、案經臺中縣警察局清水分局報請臺灣臺中地方法院檢察署檢
    察官偵查起訴。
    理  由
一、訊據被告丙○○固坦承於前揭時地，因使用被害人乙○○所
    失竊之上開自用小客車而為警查獲之事實不諱，然矢口否認
    有何竊盜犯行，辯稱：車號B5-7177號自用小客車是丁○○
    的朋友偷來賣給伊的，交車的地點約在臺中縣梧棲鎮○○路
    。伊向丁○○的朋友買的時間忘記了，伊花十幾萬元買的，
    伊知道這是偷來的贓車，偷車的事情是丁○○的朋友告知伊
    的，丁○○也知道這件事情。伊事先向丁○○說伊要買車子
    ，丁○○就跟他的朋友說，結果丁○○的朋友就偷來賣給伊
    云云。惟查：
  (一)、本件證人即被告之兄黃中慶於警詢時陳稱：其所有車牌號
      碼7936-PR號、廠牌為日產、黑色、2001年份、車身號碼
      VQ0000000Y號之自小客車，自民國96年3月初起，即為被
      告所使用，被告於96年5月23日早上9時許，打電話告知該
      車在梧棲童醫院失竊，請其向派出所報案等語。足證黃中
      慶所有之車牌號碼7936-PR號自小客車自96年3月初起，即
      在被告之保管使用中；而被告係在本案失竊車輛（即懸掛
      車牌號碼7936-PR號車牌、實際車牌號碼為B5-7177號之自
      小客車）被警方查獲（即96年5月23日上午5時30分許）後
      ，才打電話請其兄長黃中慶向警方報案稱該車失竊。
  (二)、另質之被害人乙○○於警詢時陳稱：車牌號碼B5-7177號
      、廠牌為BMW、黑色、1988年份、車身號碼為WBAGE210X0D
      J45160號、引擎號碼為AGE210X0DJ45160號之自小客車，
      係其所有，該車於96年4月9日上午6時許，在臺中縣大里
      市○○里○○○○街失竊，失竊當天其即向警方報案，該
      車為警尋獲時，車身號碼及引擎號碼均已磨損，然已透過
      BMW總代理豐德公司確認該車係其所有無誤等語，並有汽
      車新領牌照登記書及贓物認領保管單各1份在卷可稽。足
      證車牌號碼B5-7177號自小客車係證人乙○○所有，且該
      車於96年4月9日報案失竊。
  (三)、而本案查獲經過，係員警執行96年5月23日上午4時至6時
      巡邏職務時，於同日上午5時30分許，在臺中縣梧棲鎮○○路與港埠路口，發現1輛懸掛車牌號碼7936-PR號車牌、
      黑色車身、BMW廠牌之自小客車（實際車牌號碼為B5-7177
      號），該車之引擎號碼及車身號碼業已磨損，且車籍及車
      牌明顯不符，經聯絡車主及車牌主人而循線查獲等情，有
      職務報告1紙及查獲照片10張附卷可稽。又訊之證人洪盟
      智於警詢時陳稱：警方於96年5月23日上午5時許，在其所
      開設之裕辰車業店前，盤查查獲1輛懸掛車牌號碼7936-PR
      號車牌之自小客車，該車係綽號「黑仔」之被告於96年5
      月8日晚間11時許，來電說他有1部車牌號碼7936-PR號的
      自小客車停放在其店門口，要求其幫忙修理該車之變速箱
      ，其打開該車時，發現該車之鎖頭已遭毀損，所以沒有幫
      他修理，該車從被告開來修理時，就沒有上鎖過等語。足
      證本件員警所查獲懸掛車牌號碼7936-PR號車牌、黑色、B
      MW廠牌之自小客車（實際車牌號碼為B5-7177號），確實
      係被告駕駛並委託證人洪盟智修理。衡情，被告委託證人
      洪盟智修理之上開車輛於修理當時，鎖頭業經毀損，且車
      籍及車牌不符，所懸掛之車牌又係被告之兄長借給被告使
      用之車輛號牌，顯見被告非常清楚上開車輛（即實際車牌
      號碼為B5-7177號之車輛）係他人失竊之車輛，才會改懸
      掛車牌號碼7936-PR號車牌後使用，以避免查緝。
  (四)、再徵之證人即同案被告丁○○於原審審理時具結證稱：其
      與被告係於95年初，經朋友介紹認識，不太熟識，被告雖
      曾欲購車而委託其詢價及介紹，但其並未幫被告介紹，其
      並不認識被告所稱綽號「天仔」之人，與綽號「天仔」之
      人亦非朋友，也不曾向被告借用過車牌等語。證人丁○○
      經被告誘導後，雖改稱：「我有告訴我朋友被告要買車子
      ，但是他們私底下怎麼接觸我怎麼知道」云云；然經問及
      其所稱之朋友叫什麼名字？證人丁○○答稱是綽號「進仔
      」之人，核與被告所稱向綽號「天仔」之人購買，顯不相
      符，足見證人此部分附和被告辯解所為之證詞，與事實不
      符，益證被告辯稱係丁○○向其借用車牌7936-PR號車牌
      及車牌號碼B5-7177號自小客車係丁○○所介紹之朋友「
      天仔」偷來賣給伊云云，均屬臨訟杜撰之卸詞，不足採信
      。
  (五)、綜上所述，車牌號碼B5-7177號自小客車確實遭竊，且於
      失竊後旋即為被告所持用並送修，而被告所辯稱該車係向
      丁○○所介紹之朋友「天仔」購買及車牌號碼7936-PR號
      車牌係借給丁○○使用等情又屬虛構，顯見上開車牌號碼
      B5-7177號自小客車應係被告所竊，故而無法交代車輛來
      源，無從交代「天仔」之真實姓名年籍及聯絡方式以供查
      證。從而本案事證業已明確，被告犯行堪予認定。
二、核被告所為，係犯刑法第320條第1項之竊盜罪。原審法院未
    仔細審酌上開證據資料及查獲經過，逕認無證據資料足資認
    定被告有竊盜犯行而判決被告無罪，核有違誤，檢察官上訴
    意旨執此指摘原判決不當，即有理由，應由本院將原判決撤
    銷改判。爰審酌被告之素行，犯罪之動機、目的，手段，所
    生損害非輕，事後否認犯行態度不佳等一切情狀，量處如主
    文第2項所示之刑示懲。又被告犯本罪之時間，係在96年4月
    24 日以前，所犯罪名及科刑，悉合於中華民國九十六年罪
    犯減刑條例規定之減刑要件，爰併諭知其減得之刑，及易科
    罰金之折算標準。
據上論斷，應依刑事訴訟法第369條第1項前段、第364條、第299
條第1項前段，刑法第320條第1項、第41條第1項前段，刑法施行
法第1條之1，中華民國九十六年罪犯減刑條例第2條第1項第3款
、第7條、第9條，判決如主文。
本案經檢察官甲○○到庭執行職務。
中    華    民    國    98    年    3     月    5     日
            刑事第六庭  審判長法  官  李  文  雄
                              法  官  張  恩  賜
                              法  官  邱  顯  祥
上列正本證明與原本無異。
不得上訴。
                              書記官  許  美  惠
中    華    民    國    98    年    3    月     5    日
中華民國刑法第320條（普通竊盜罪、竊佔罪）
意圖為自己或第三人不法之所有，而竊取他人之動產者，為竊盜
罪，處5年以下有期徒刑、拘役或5百元以下罰金。
意圖為自己或第三人不法之利益，而竊佔他人之不動產者，依前項之規定
處斷。
前二項之未遂犯罰之。


司法院資訊處製作；財團法人民間司法改革基金會備份。
